【裁判字號】    92,訴,885
【裁判日期】    920730
【裁判案由】    毒品危害防制條例
【裁判全文】
臺灣彰化地方法院刑事判決                          九十二年度訴字第八八五號
    公  訴  人  臺灣彰化地方法院檢察署檢察官
    被      告  甲○○
右列被告因違反毒品危害防制條例案件，經檢察官提起公訴（九十二年度毒偵字第九
九六、第一三○七、第一五二二號）及移
號、第一八六八號），本院判決如左：
    主      文
甲○○連續施用第一級毒品，累犯，處有期徒刑玖月，扣案之注射針筒壹支沒收；又
施用第二級毒品，累犯，處有期徒刑參月；主刑部分應執行有期徒刑拾月。
    事      實
一、甲○○前於民國八十年、八十一年間因違反肅清煙毒條例案件，分別經法院判處
    有期徒刑三年、三年四月確定，二案合併執行，嗣於九十一年四月十二日縮短刑
    期執行完畢。又因施用毒品案件，經強制戒治期滿︵於八十九年六月二日執行完
    畢︶，由臺灣彰化地方法院檢察署檢察官於九十二年二月十日，以九十二年度戒
  毒偵字第九七、九八號為不起訴處分確定在案。詎仍未戒除毒癮，復基於施用第
    一級毒品海洛因之概括犯意，自九十一年十月間起至九十二年六月九日止，在彰
    化縣員林鎮員林戲院前、彰化縣大村鄉公園廁所內、其位於彰化縣花壇鄉灣東村
    隴西一巷一五○號住處等地，將第一級毒品海洛因摻水再以針筒注射入人體之方
    式，施用海洛因多次；又另起施用第二級毒品安非他命之犯意，於九十二年三月
    三十日在其前大村鄉公園廁所內，將第二級毒品安非他命放於鋁箔紙上再用火燒
    烤吸其煙霧之方式，施用安非他命一次。嗣於九十二年四月二日十四時二十分許
    ，為警在彰化縣大村鄉擺塘村擺塘橫巷六號查獲，並扣得其所有之注射針筒一支
    ；另於同年四月三日二十三時許，為警在彰化縣大村鄉公園廁所內查獲；另於九
    十二年四月十三日二十三時許，為警在彰化縣員林鎮○○○街前查獲；另於九十
    二年六月九日十二時許，為警在彰化縣彰化市○○路與永樂街口查獲。
二、案經彰化縣警察局、彰化分局、溪湖分局先後移送臺灣彰化地方法院檢察署檢察
    官偵查起訴及移送併案審理。
    理      由
一、右揭犯罪事實業據被告甲○○於審理時坦白承認，其先後為警採集之尿液，送請
    彰化縣衛生局、詮昕科技股份有限公司檢驗結果，呈嗎啡（海洛因施用入人體後
    ，水解還原成嗎啡，再循嗎啡之代謝方式排出體外）陽性反應，又其於九十二年
    四月二日所排放之尿液，另經詮昕科技股份有限公司檢驗出安非他命陽性反應，
    有彰化縣衛生局煙毒尿液檢驗成績書三紙及詮昕科技股份有限公司濫用藥物尿液
    檢驗報告一紙附卷可稽，此外復有注射針筒一支扣案可資佐證，被告施用第一、
    二級毒品海洛因及安非他命之事實堪以認定。又被告前因施用毒品案件，經強制
    戒治期滿︵於八十九年六月二日執行完畢︶，由臺灣彰化地方法院檢察署檢察官
    於九十二年二月十日，以九十二年度戒毒偵字第九七、九八號為不起訴處分確定
    在案，有該不起訴處分書、台灣高等法院被告全國前案紀錄表及臺灣彰化地方法
    院檢察署刑案資料查註紀錄表等資料在卷足憑，本件事證明確，被告施用第一、
    二級毒品海洛因及安非他命之犯行應堪認定。
二、核被告甲○○所為，係犯毒品危害防制條例第十條第一項之施用第一級毒品罪及
    同條第二項之施用第一級毒品罪。被告持有第一、二級毒品海洛因及安非他命之
    低度行為應為其施用之高度行為吸收，均不另論罪。又被告先後多次施用第一級
    毒品海洛因之犯行，時間緊接，所犯又係構成要件相同之罪名，顯係基於概括犯
    意為之，應依連續犯規定論以一罪，並加重其刑。末查被告前於八十年、八十一
    年間因違反肅清煙毒條例案件，分別經法院判處有期徒刑三年、三年四月確定，
    二案合併執行，嗣於九十一年四月十二日縮短刑期執行完畢，有臺灣高等法院被
    告全國前案紀錄表及台灣彰化地方法院檢察署刑案資料查註紀錄表在卷可稽，其
    於刑之執行完畢後五年內再犯有期徒刑以上之罪，係屬累犯，依法應遞加重其刑
    。另公訴人起訴事實雖未敘及被告自九十一年十月起至九十二年三月二十六日止
    ，及自九十二年四月四日起至同年六月九日止施用第一級毒品海洛因之事實，然
    此二部分之事實與公訴人起訴之犯罪事實各具有連續犯之裁判上一罪之關係，為
    起訴效力所及，本院自應併予審究。爰審酌被告犯罪次數、施用之期間、動機、
    方法、不知珍惜身體，犯罪所生危害，現於戒治處所戒治中及犯後態度等一切情
    狀，各量處如主文所示之刑，並定其應執行之刑。扣案被告所有之注射針筒一支
    ，為被告所有供犯罪所用之物，併予依刑法第三十八條第一項第二款宣告沒收。
據上論斷，應依刑事訴訟法第二百九十九條第一項前段，毒品危害防制條例第十條第
一項、第二項，刑法第十一條前段、第五十六條、第四十七條、第五十一條第五款、
第三十八條第一項第二款，判決如主文。
本案經檢察官簡志祥到庭執行職務。
中      華      民      國    九十二    年      七      月    三十      日
                                    台灣彰化地方法院刑事第一庭
                                      法      官  宋  恭  良
右正本證明與原本無異。
如不服本判決，應於判決送達後十日內向本院提出上訴狀( 須附繕本 )。
                                      法院書記官  劉  玫  金
中      華      民      國    九十二    年      八      月      一      日
附錄論罪科刑法條全文：
毒品危害防制條例第十條
施用第一級毒品者，處六月以上五年以下有期徒刑。
施用第二級毒品者，處三年以下有期徒刑。


司法院資訊處製作；財團法人民間司法改革基金會備份。
